【裁判字號】    95,上訴,1306
【裁判日期】    950725
【裁判案由】    偽造文書等
【裁判全文】
臺灣高等法院臺中分院刑事判決        95年度上訴字第1306號
上  訴  人  臺灣彰化地方法院檢察署檢察官
上  訴  人
即  被  告  甲○○（原名林水永）
選任辯護人  張欽昌律師
上列上訴人因被告偽造文書等案件，不服臺灣彰化地方法院94年
度訴字第1286號 ，中華民國95年4月20日第一審判決（起訴案號
：臺灣彰化地方法院檢察署94年度偵字第4036號），提起上訴，
本院判決如下：
    主  文
上訴駁回。
    事  實
一、甲○○（原名林水永，於民國94年3月21日更名）係丙○○
    之姐夫，且二人同服務於設在彰化縣秀水鄉○○街70之1號
    之彰化縣越南同鄉會，因此丙○○曾將其所有之信用卡、現
    金卡等物，交予甲○○共同保管使用。然事後二人因故致生
    糾紛，丙○○不同意甲○○再使用其所有之信用卡、現金卡
    ，而甲○○面對丙○○詢問各該共同使用之信用卡、現金卡
    之下落時，又表示不知之情。丙○○心中因有所懷疑係甲○
    ○取走，又苦無證據，遂以報失之方式，申請補發（其中中
    國信託商業銀行股份有限公司【以下簡稱中國信託】信用卡
    於93年11月9日電話報失，卡號0000000000000000號信用卡
    係於93年11月15日妥投彰化縣秀水鄉○○村○○街70之1號
    ；台北富邦商業銀行股份有限公司【以下簡稱富邦商銀】信
    用卡於93年11月9日電話掛失，卡號：0000000000000000號
    之信用卡係補發，惟送達彰化縣秀水鄉○○村○○街70之1
    號之日期不詳）。然甲○○見丙○○重新申請核發之信用卡
    ，均仍以郵件送達至設在上址之彰化縣越南同鄉會，認有機
    可乘，分別已於93年11月15日及不詳之日已代收信用卡，竟
    隱瞞代收信用卡之事實，並基於意圖為自己不法所有，易持
    有為所有之概括犯意，未於收受當日隨即交出信用卡予丙○
    ○，進而連續侵占丙○○所申請補發之中國信託卡號000000
    0000000000號、富邦商銀卡號：0000000000000000號之信用
    卡，並基於偽造私文書、行使偽造私文書及意圖為自己不法
    所有之概括犯意，先於不詳時間（自收受信用卡之日起迄93
    年11月18日（富邦商銀信用卡）、同年11月25【中國信託信
    用卡】第一筆交易之前為止某時）及地點，在上開2張信用
    卡背面簽名欄簽名偽造丙○○姓名中「珍」之英文「CHEN」
    之署名各1枚（係表示信用卡之簽名者於信用卡有效期限內
    有權使用該信用卡之辨識及證明）後，進而連續持上開2張
    信用卡消費行使之（其消費金額、地點詳如附表所示），在
    如附表所示之時、地（中國信託信用卡部分之編號１至５，
    富邦商銀信用卡部分之編號１、５、６、７），連續以輸入
    所侵占之上揭中國信託、富邦商銀信用卡密碼以預借現金，
    並於富邦商銀上開信用卡之消費簽帳單（指附表富邦商銀信
    用卡部分編號２、３、４）上先後偽造「CHEN」之署名（合
    計3枚）後，分別持交如附表富邦商銀信用卡部分編號２、
    ３、４所示商店之店員等人而行使之，甲○○即以此不正方
    法，使該自動付款設備辨識系統及如附表所示之特約商店店
    員對真正持卡人之識別陷於錯誤，誤以為係丙○○本人而允
    其預借現金及消費，而共預借及盜刷合計新台幣（下同）12
    萬4千7百14元（其中如附表中國信託卡號0000000000000000
    號信用卡部分編號２及富邦商銀卡號：0000000000000000號
    信用卡部分編號６因故失敗，而刑法第339條之2之利用付款
    設備詐欺罪不處罰未遂犯，因此，甲○○此部分不成立犯罪
    ），足以生損害於丙○○、如附表富邦商銀信用卡部分編號
    ２、３、４所示商店及中國信託、富邦商銀對於信用卡預借
    現金、消費管理之正確性。嗣經中國信託、富邦商銀分別寄
    發帳單予丙○○時，丙○○始知上情，遂於93年12月16日向
    警方報案後，甲○○始交還上開2張信用卡 ，並於同日書立
    切結書1紙（被告書立自行負責盜用部分之花費）。
二、案經丙○○訴請彰化縣警察局鹿港分局報請臺灣彰化地方法
    院檢察署檢察官偵查起訴。
    理  由
一、訊據上訴人即被告甲○○對如附表所示之時間、地點持告訴
    人丙○○所申請補發之如附表所示之信用卡共預借現金及刷
    卡合計12 萬4千7百14元之事實，固不爭執，惟矢口否認有
    上開犯行，辯稱：丙○○同意他使用上開信用卡，且既經丙
    ○○同意使用，應無偽造文書云云。經查：
(一)上開事實，業據證人即告訴人丙○○於原審結證：（之前辦
    過幾張現金卡、信用卡？）3張。（各是哪幾家？）富邦、
    中國信託、萬泰，有信用卡、現金卡，富邦是信用卡，中國
    信託及萬泰都有現金卡、信用卡，這2家各有2張卡。（所辦
    的這些現金卡、信用卡都是你自己使用？）是的。（從何時
    開始使用至何時？）申辦之後開始使用。（何時申辦？）2
    年前。（同一時間申辦？）沒有。（富邦信用卡何時申辦？
    ）92年，正確時間忘記了。（中國信託信用卡、現金卡？萬
    泰？）都是一樣。都是92年。（每張卡是否都有使用過？）
    有。（信用卡背後的簽名，你是如何簽的？）我都是簽英文
    。（當庭書寫後附卷）（你這幾張信用卡、現金卡，有借給
    任何人使用過？）沒有。（有無交給任何人保管？）沒有。
    都是我保管。（這些信用卡、現金卡有無遺失過？）有辦遺
    失。就是有一次不見去報警。（什麼時候？）好久，我也忘
    記了，是93年，正確時間不記得了。（哪張卡不見了？）好
    像是3張卡不見了，有富邦信用卡，還有中國信託、萬泰，
    有現金卡、信用卡，至於哪家是現金卡、哪家是信用卡，我
    不記得了。（遺失之後有無去辦補發？）有。（如何辦補發
    ？）我打電話給銀行說要補發。（有無說補發的信用卡要寄
    到何處？）有。要銀行把卡寄到彰化縣秀水鄉70之1號的住
    處。（為何要寄到這裡？）因為我住在那裡。（現在有無住
    那裡？）沒有。（何時搬走？）94年搬走的，幾月忘記了。
    （被告有無使用你的信用卡？）我報遺失後，要申請補發，
    補發來的時候，因為我去上班，過了很久，我打電話問銀行
    ，銀行回答說，已經有人收了，且已經有使用了，然後我就
    問被告有沒有收到，他就說沒有，後來銀行說已經有盜領，
    也有盜刷，我問被告，他說沒有，後來我就去報警，之後被
    告也有寫切結書給我，說有拿我的信用卡，並要於何時還給
    我等語。（為何之前檢察官問你的時候，你說你報遺失就是
    不想讓被告使用，請審判長提示偵訊筆錄最後一行【提示並
    告以要旨】？）因為補發寄過來的時候，被告有拿我的卡，
    我要他還給我，他不要，所以我才去報遺失，我總共報遺失
    有二次。我剛剛所述的都是第一次。（第二次報遺失是哪幾
    張卡？）有3家銀行，富邦信用卡，萬泰信用卡、現金卡，
    中國信託信用卡、現金卡都有報遺失。（第二次報遺失是否
    有向警局報案？）二次我都有報案。（第二次有無向銀行申
    請補發？）有。我有申請中國信託、萬泰的信用卡補發，至
    於現金卡我有沒有報遺失我也忘記了。（補發的地址？）彰
    化市○○路203號6樓。（為何寄到這個地址？）因為我在那
    邊上班。（為何不寄到之前的地址？）我已經搬走了，不住
    那裡。（第二次補發是94年的事情？）是的。（你有無同意
    被告使用你的信用卡、現金卡？）從來沒有。（請審判長提
    示偵卷第68頁到70頁【提示並告以要旨】這上面的簽名是否
    你所簽？）不是。（第一次報遺失之後，為何知道是被告在
    使用？）我要他還給我，他不還給我，他把我的房間的門鎖
    換掉，然後我的卡就不見了。（被告當時有無向你承認使用
    你的信用卡？）開始的時候我問他，他說沒有，後來他說他
    有拿我的信用卡，並表示說我有拿去用，你想怎樣，並要我
    去報警。（被告如何知道你的密碼為何？）因為我辦很多張
    信用卡，我把密碼寫在紙條上放在房間抽屜。（被告可以隨
    意進入你的房間？）他就是把我的門鎖換掉。我們二人有辦
    同鄉會，他把辦活動的錢花掉，並要我再去借錢，之後我開
    理、監事會要阻止他，不要讓他當總幹事，所以後來他才領
    我的錢，讓我背一堆債務，讓我無法住在臺灣。（你說被告
    把你的鎖換掉，為何你還可以進入房間？）當時門沒有鎖起
    來，是後來鎖上之後，我才去叫人來開門。（為何會有委託
    同意切結書？）我離婚之後，因故與被告的妹妹認識，他妹
    妹鼓勵我成立組織幫助越南新娘，後來與被告成立越南同鄉
    會，後來與被告去辦理中國信託金融卡、信用卡，被告要求
    我簽立同意切結書，並將信用金融卡、印章、存摺讓他保管
    ，但是不包括信用卡。（金融卡、印鑑、存摺後來確實有交
    給被告保管？）有。但是信用卡沒有。（既然為了同鄉會，
    為何要用你的名字申請？）他說我是理事長，我是負責人，
    所以要用我的名字去申請，且他說他的信用破產，欠銀行的
    錢，所以沒有辦法去辦。且他說我不懂國字，辦同鄉會要用
    錢，他說花這20萬，我會去告他，所以才會簽同意書，並且
    由被告保管。（請審判長提示偵卷第15頁【提示並告以要旨
    】，被告為何會在93年12月16日簽立這張切結書？）因為我
    叫他把信用卡、現金卡還給我，他不還。我請警察來，他才
    還給我，然後叫他寫這1張給我。（有無用你的名字去申請
    支票供被告使用？）支票我有申請，有申請中國信託的支票
    ，是給我們同鄉會使用。沒有要給被告使用，不能給被告私
    人使用。（是否知道被告對銀行有什麼債務？）我不清楚。
    （他有無跟你說過欠銀行多少錢？）沒有。（同鄉會地址是
    秀中街幾號？）70之2號。（你剛才所提到的70之1號地址，
    這個房屋在你第一次掛失卡片的時候，這個房子是何人的？
    ）是被告的。（70之2號這棟房子何人的？）是我的。（申
    請補卡的時候給銀行的地址是70之1還是之2？）我忘記了。
    （在第一次申請掛失補卡的時候，當時有無已經任職於國華
    人壽彰化展業處？）還沒有。那時我還沒有去上班。當時我
    是去送報紙。（你姐姐有向國華人壽投保保險嗎？）有。（
    這個案子是你接的嗎？）是的。（提示單據【提示並告以要
    旨】是否就是這個案子？）是的。（這個案子的日期是在93
    年10月份，你第一次掛失是在93年11月份？）我忘記上班的
    日期。（你第一次掛失卡片的時候，是否已任職於國華人壽
    ？）我上班的時間，我都已經忘記了，要去查才知道。‧‧
    ‧（70之1與之2中間有無打通？）有。辦公室在70之1的1樓
    ，我住在70之1的2樓，70之2是給外籍新娘住的。‧‧‧（
    中國信託的刷卡，如何去付繳？）有時候在提款機轉帳，有
    時候拿現金去繳。（轉帳的時候是從哪個帳戶轉？）大部分
    是用中國信託的帳戶。（中國信託帳戶金融卡由何人保管？
    ）在被告那裡。因為帳戶裡面有20萬，他會拿這些錢去繳。
    （你剛才提到說用提款機轉帳，是否需要用到金融卡？）要
    。因為他去繳的時候比較多，用金融卡的時候都是他去繳，
    我拿現金給他，然後他再拿金融卡去轉帳，他說這樣可以不
    必馬上扣錢。‧‧‧（之前戶籍是否設在70之1號？）是的
    。後來我們鬧翻之後，他寄一張存證信函給我，要求我不得
    將戶籍設在該址，所以我才將戶籍遷到70之2號。（剛剛所
    講的被告去繳信用卡的錢，轉帳等，是補發前或是補發後也
    有？）是補發前。（信用卡後面為何要簽「ＣＨＥＮ」？）
    是被告叫我簽這樣的，他說有時候他拿去用，簽起來比較像
    。因為我如果簽中文的話比較醜，他簽起來不像。（你們什
    麼關係，為何會允許他使用你的信用卡？）他是同鄉會的總
    幹事，他說如果同鄉會要用，他就可以去刷卡買東西，比較
    方便，我也同意。（你是否知道有時候刷卡的時候，金額會
    很高？）他說我的額度不高只有10萬元，他不會為了這10
    萬元來害我，所以我很相信他，因為他當時願意幫助我們外
    籍新娘，我認為他是好人。‧‧‧（後來這些重新申請的信
    用卡，為何又會流到被告手上？）寄過來的時候，是被告收
    去的。（為何當時會寄送那個住址？）當時我還住在那裡。
    （是否後來決裂，所以被告才去盜刷？）是的。‧‧‧（到
    什麼時候離開70之1或之2號這個地址？）第二次報遺失後就
    離開了。是後來警察來，被告把卡片拿給我，後來我就搬走
    了。（第一次報遺失之後，你有無跟被告說不能使用你卡片
    ？）第一次是因為我叫被告還我卡片，他不還，所以我就報
    遺失，補發的時候，我沒有領到，所以我就報第二次遺失，
    第二次補發的卡我自己有領到。（你於93年11月9日去銀行
    申報遺失之前，有無跟被告說不能使用你的卡？）有，我在
    93年11月9日之前，就有叫被告把卡片還給我，被告不要還
    ，所以我去銀行報遺失之後，申請新卡，但是這些新卡寄到
    70之1號的時候，我去上班不在，卡片又被被告拿去，他又
    去盜刷或預借現金如附表所示金額，後來我在12月16日又去
    跟警察說被告把卡片拿走不還給我，剛開始我問被告有無拿
    我的卡，被告說沒有拿我的卡片，我就說如果沒有，為何有
    人拿去盜刷，後來他承認有拿我的卡片，並說不要還給我，
    後來我就去請警察過來，是後來警察來到家裡，他才把卡片
    還給我，並寫下這收據，但已經被盜刷等語（見原審95年3
    月30日審判筆錄第4至19頁）甚明，且與其於警詢及偵查中
    所陳述之意旨相符，足堪採信。
(二)又依據中國信託94年12月5日（未載明日期，原審於94年12
    月5日收到）刑事陳報狀載明：告訴人之信用卡於93年11月9
    日及93年12月16日分別申請卡片掛失並補發（電話掛失），
    其中93年11月9日所申請之補發（卡號0000000000000000號
    信用卡）郵寄地址：彰化縣秀水鄉○○街70之1號；郵件回
    執上載明：於93年11月15日妥投，收件人之夫（應係被告）
    收件，上面蓋有「彰化縣越南同鄉會」之印章。再據富邦商
    銀94年11月16日北富信卡字第1631號函說明：告訴人於93年
    11月9日掛失信用卡，持卡人掛失及申請補發信用卡（富邦
    商銀卡號：0000000000000000號之信用卡）皆經由來電客服
    中心，經客服人員確認資料的方式即可完成等語。另據萬泰
    商業銀行股份有限公司（以下簡稱萬泰商銀）94年12月2日
    泰消訴字第09400004560號函載明：告訴人於93年11月9日22
    時26分有1筆掛失現金卡紀錄，但並無申請補發紀錄；另在9
    日22時36分亦掛失信用卡，於11月11日補發信用卡，該卡又
    於12月15日16時59分再次掛失，於12月28日再次補發。此有
    各該公司函文及所附之資料可稽（分見原審卷），益證告訴
    人丙○○所述非虛，可見被告確有利用代收郵件之機會，侵
    占告訴人丙○○之所申請補發之中國信託卡號000000000000
    0000號、富邦商銀卡號：0000000000000000號之信用卡。
(三)此外有台北富邦銀行消費金融總處函及所附資料、中國信託
    商業銀行函、萬泰商業銀行股份有限公司函、台北富邦商業
    銀行信用卡總處函、漢銘醫院函、臺中商業銀行總行函、中
    國信託商業銀行函、中國信託商業銀行函、委託同意切結書
    、切結書（被告書立自行負責盜用部分之花費）、台北富邦
    銀行信用卡對帳單（傳真專用）、中國信託1月份ＶＩＰ消
    費明細暨收費收執表、信用卡影本、身分證影本、中國信託
    信用卡消費明細帳單、富邦銀行信用卡消費明細及帳單、中
    國信託金卡消費明細暨收費收執表、萬泰銀行信用卡消費明
    細及帳單、彰化越南同鄉會函稿、冒用明細表、信用卡簽單
    、簽收資料可資佐證。
(四)綜上所述，被告上開犯行堪以認定，應依法論科。其上開辯
    詞，應係事後卸責之詞不足憑信。
二、按在信用卡背面簽名欄簽名，自形式上整體觀察，即足以知
    悉係表示信用卡之簽名者於信用卡有效期限內有權使用該信
    用卡之辨識及證明，並非依習慣或特約表示一定用意之證明
    ，性質上係屬刑法第210條之私文書（參閱最高法院93年台
    上字第3419號判決要旨）；又以信用卡消費後，商業上所製
    作之簽帳單內載有其名稱、金額、交易事項、日期及持卡人
    之簽名，係屬私文書。核被告甲○○所為，係犯刑法第216
    條、第210條之行使偽造私文書罪、第335條第1項侵占罪、
    第339條第1項之詐欺取財罪、第339條之2第1項利用自動付
    款設備詐欺罪，而被告先後2次在上開2張信用卡背面、3次
    在簽帳單上偽造署名為偽造文書之部分行為，而偽造私文書
    後復持以行使，其偽造之低度行為應為行使之高度行為所吸
    收，均不另論罪。又被告先後2次侵占、先後多次行使偽造
    私文書及3次詐欺取財、7次利用自動付款設備詐欺（其中如
    附表中國信託卡號0000000000000000號信用卡部分編號２及
    富邦商銀卡號：0000000000000000號信用卡部分編號６因故
    失敗，而刑法第339條之2之利用付款設備詐欺罪不處罰未遂
    犯，因此，被告此部分不成立犯罪，起訴書此部分誤載為未
    遂云云，尚有誤會）之犯行，時間緊接，犯罪構成要件皆相
    同，顯係出於概括犯意反覆為之，均為連續犯，應依刑法第
    56條之規定，各從一重論處，並均依法加重其刑。被告所犯
    上開四罪間，互有手段、目的及方法、結果之牽連關係，為
    牽連犯，應從一重之連續行使偽造私文書處斷。原審依刑法
    第210條、第216條、第335條第1項、第339條第1項、第339
    條之2第1項、第55條、第56條、第41條第1項前段、第219條
    ，罰金罰鍰提高標準條例第1條前段、第2條，審酌被告之素
    行、品性、犯罪之動機、方法、手段、與告訴人之關係、犯
    罪所生之損害、犯罪後尚未償付告訴人及其他被害人所受損
    失之態度等一切情狀，量處有期徒刑陸月，如易科罰金，以
    佰元折算壹日。如附表富邦商銀卡號：0000000000000000
    號信用卡部分編號２、３、４所示之署押枚均沒收。如原
    審主文所示之刑，並諭知易科罰金折算標準，至於偽造如附
    表富邦商銀卡號：000000 0000000000號信用卡部分編號２
    、３、４所示之署押3枚，原審依刑法第219條之規定宣告沒
    收，核其認事用法，並無不合。檢察官上訴指稱被告矢口否
    認犯行，迄今未予被害人丙○○達成和解並表示歉意，犯後
    態度顯然不佳，原審僅對被告量處有期徒刑6月，尚嫌過輕
    等語。惟查原審已審酌被告犯罪一切情狀，且本件被告所得
    款項不多，原審量刑已妥適，檢察官上訴非有理由，另被告
    仍執前詞否認犯罪，自不足採，原審理由已詳加敘明，核無
    違誤，被告上訴亦無理由，均應予以駁回。
三、另按被告行為後，刑法第56條連續犯之規定，業於94年1月7
    日修正公布刪除，並於95年7月1日施行，則被告之犯行，因
    行為後新法業已刪除連續犯之規定，此刪除雖非犯罪構成要
    件之變更，但顯已影響行為人刑罰之法律效果，自屬法律有
    變更，依新法第2條第1項規定，比較新、舊法結果，仍應適
    用較有利於被告之行為時法律即舊法論以連續犯（最高法院
    95 年第8次刑事庭會議決議參照）。又行為後法律有變更者
    ，依修正前刑法第2條第1項之規定，以適用裁判時法為原則
    ，如行為時法有利於行為人，則例外適用行為時法；依修正
    後刑法第2條第1項規定，以適用行為時法為原則，惟如裁判
    時法有利於行為人，則例外的適用裁判時法。以往實務見解
    ，認原判決未及比較適用新舊法時，上訴後，雖比較結果以
    舊法有利於行為人，而原判決別無其他撤銷事由，仍應由本
    院以此為由撤銷改判。惟修正後之規定係以適用行為時法為
    原則，因此原判決雖未及比較適用，然上訴本院後，經比較
    新舊法，行為後之法律並非較有利於行為人，仍應適用行為
    時法，則原判決適用行為時法即無不當，自不構成撤銷之事
    由，併此敘明。
四、被告經合法傳喚無正當理由未到庭接受審判，爰不待其陳述
    ，逕行判決。
五、據上論斷，應依刑事訴訟法第368條、第371條，判決如主文
    。
本案經檢察官乙○○到庭執行職務。
中    華    民    國    95    年    7    月    25     日
            刑事第六庭  審判長法  官  李  文  雄
                              法  官  邱  顯  祥
                              法  官  劉  連  星
上列正本證明與原本無異。
如不服本判決應於收受送達後十日內向本院提出上訴書狀，其未
敘述上訴之理由者並得於提起上訴後十日內向本院補提理由書（
均須按他造當事人之人數附繕本）。
                              書記官  陳  秀  真
中    華    民    國    95    年    7  月    26       日
附錄：本案論罪科刑法條全文
一、中華民國刑法第210條
偽造、變造私文書，足以生損害於公眾或他人者，處5年以下有
期徒刑。
二、中華民國刑法第216條
行使第210條至第215條之文書者，依偽造、變造文書或登載不實
事項或使登載不實事項之規定處斷。
三、中華民國刑法第335條
意圖為自己或第三人不法之所有，而侵占自己持有他人之物者，
處5年以下有期徒刑、拘役或科或併科1千元以下罰金。
前項之未遂犯罰之。
四、中華民國刑法第339條
意圖為自己或第三人不法之所有，以詐術使人將本人或第三人之
物交付者，處5年以下有期徒刑、拘役或科或併科1千元以下罰金
。
以前項方法得財產上不法之利益或使第三人得之者，亦同。
前二項之未遂犯罰之。
五、中華民國刑法第339條之2
意圖為自己或第三人不法之所有，以不正方法由自動付款設備取
得他人之物者，處3年以下有期徒刑、拘役或1萬元以下罰金。
以前項方法得財產上不法之利益或使第三人得之者，亦同。
附表：
中國信託卡號0000000000000000號信用卡遭冒用明細：
┌──┬────┬─────┬────┬────┬────┐
│編號│冒用時間│冒用地點  │冒用金額│冒用方法│備註    │
├──┼────┼─────┼────┼────┼────┤
│1   │93.11.25│彰化縣秀水│10,000元│預借現金│        │
│    │        │鄉○○街31│        │        │        │
│    │        │號中國信託│        │        │        │
│    │        │設於統一超│        │        │        │
│    │        │商秀水店之│        │        │        │
│    │        │提款機    │        │        │        │
├──┼────┼─────┼────┼────┼────┤
│2   │93.12.3 │同編號1   │0       │預借現金│預借現金│
│    │        │          │        │        │30,000元│
│    │        │          │        │        │，惟交易│
│    │        │          │        │        │失敗    │
├──┼────┼─────┼────┼────┼────┤
│3   │93.12.3 │彰化縣秀水│20,000元│預借現金│        │
│    │        │鄉○○路2 │        │        │        │
│    │        │段597號臺 │        │        │        │
│    │        │中商銀秀水│        │        │        │
│    │        │分行提款機│        │        │        │
├──┼────┼─────┼────┼────┼────┤
│4   │93.12.3 │同編號3   │20,000元│預借現金│        │
├──┼────┼─────┼────┼────┼────┤
│5   │93.12.10│同編號3   │20,000元│預借現金│        │
└──┴────┴─────┴────┴────┴────┘
富邦商銀卡號0000000000000000號信用卡遭冒用明細：
┌──┬────┬─────┬────┬────┬────┐
│編號│冒用時間│冒用地點  │冒用金額│冒用方法│備註    │
├──┼────┼─────┼────┼────┼────┤
│1   │93.11.18│彰化縣秀水│10,000元│預借現金│        │
│    │15：17  │鄉○○路2 │        │        │        │
│    │        │段405號   │        │        │        │
├──┼────┼─────┼────┼────┼────┤
│2   │93.11.19│彰化縣彰化│3,990元 │盜刷消費│        │
│    │11：32  │市○○路2 │        │        │        │
│    │        │段451號燦 │        │        │        │
│    │        │坤3C彰化店│        │        │        │
├──┼────┼─────┼────┼────┼────┤
│3   │93.11.12│彰化縣秀水│468元   │盜刷消費│        │
│    │19：16  │鄉○○路2 │        │        │        │
│    │        │段677號彰 │        │        │        │
│    │        │化百貨秀水│        │        │        │
│    │        │店        │        │        │        │
├──┼────┼─────┼────┼────┼────┤
│4   │93.11.24│同編號3   │256元   │盜刷消費│        │
│    │14：38  │          │        │        │        │
│    │        │          │        │        │        │
│    │        │          │        │        │        │
├──┼────┼─────┼────┼────┼────┤
│5   │93.12.2 │彰化縣秀水│20,000元│預借現金│        │
│    │13：13  │鄉○○街31│        │        │        │
│    │        │號中國信託│        │        │        │
│    │        │設於統一超│        │        │        │
│    │        │商秀水店之│        │        │        │
│    │        │提款機    │        │        │        │
├──┼────┼─────┼────┼────┼────┤
│6   │93.12.2 │同編號5   │0元     │預借現金│預借現金│
│    │17：16  │          │        │        │20,000元│
│    │        │          │        │        │，惟交易│
│    │        │          │        │        │失敗    │
├──┼────┼─────┼────┼────┼────┤
│7   │93.12.3 │同編號5   │20,000元│預借現金│        │
│    │08：21  │          │        │        │        │
│    │        │          │        │        │        │
│    │        │          │        │        │        │
└──┴────┴─────┴────┴────┴────┘
                                                      Ａ


司法院資訊處製作；財團法人民間司法改革基金會備份。
